# 请教一个问题：是否为BT项目，应如何核算？

提问人：coer0101 时间：2012-07-18 22:14:40
我公司与市住建局签订了一个合同：住建局为业主，我公司为投资人， 建设资金来自政府投资，先由项目投资人投融资 建设工期： 730 日历天 投资人 ：施工图和工程量清单所载全部工作内容的投融资、建设和移交 总价：1.92亿 项目投资偿还： 总价的9%设投资回报率该工程款支付方式在竣工验收合格后，招标人支付投资人中标总价（含投资回报率，下同）的40%，余款在 15 个月内付清，且不计利息；超过 15 个月，未付部分按银行同期贷款利率计付利息，工程款的最终付清期限约定为竣工验收合格后三年内 我公司中标后，又采用招标方式选择下属的建筑子公司为施工单位 ，并向建筑公司收取2%的资源费。由建筑公司开建安发票给住建局。
我公司设立了项目部，项目部单独做账，采用的基建帐，所有的支出计入待摊投资。项目部付给建筑公司的工程款计入 预付工程款，公司划给项目部的款计入其他应付款。 公司账上划给项目部的款计入其他应收款。
问题： 1 、项目部做账采用基建帐做法是否正确？ 2 、公司账上计入其他应收款是否正确？项目部帐并入公司账应如何并帐？
可否计入长期投资？ 3 、 我公司的税收计税基础是否只是： 总价的9%投资回报率和收取2%的资源费？
叙述得有点乱，不晓得叙述请在没有？

回答人：chenyiwei
回复 cocoer0101 的帖子
1 、根据《基本建设财务管理规定》，“本规定适用于国有建设单位和使用财政性资金的非国有建设单位，包括当年安排基本建设投资、当年虽未安排投资但有在建工程、有停缓建项目和资产已交付使用但未办理竣工决算项目的建设单位。其他建设单位可参照执行。实行基本建设财务和企业财务并轨的单位，不执行本规定。”根据这一规定，由于此处承建的主体是企业，不应不应采用基建账的方式，而应依据企业会计准则的规定建账、核算和编制财务报表。
2 、项目部并非独立法人，类似于分公司，总部与项目部之间的往来科目可参照总分公司之间的核算方式。但无论如何核算，在编制整个公司的汇总报表时应把内部往来抵消干净。因为项目部不是法人，所以不能确认为长期投资。